臺灣雲林地方法院民事裁定
111年度監宣字第248號
聲  請  人  鄭ＯＯ    住雲林縣○○市○○里○○路00號
相  對  人  鄭ＯＯ  


關  係  人  鄭ＯＯ  
上列聲請人聲請改定受監護宣告人之監護人事件，本院裁定如下
：
    主  文
選定乙○○（女、民國00年0 月00日生、國民身分證統一編號：Z0
00000000號）為受監護宣告之人甲○○之監護人。
指定丁○○（女、民國00年0 月00日生、國民身分證統一編號：Z0
00000000號）為會同開具財產清冊之人。
聲請費用新臺幣壹仟元由受監護宣告之人負擔。
    理  由
一、本件聲請意旨如下：相對人甲○○（男、民國《下同》45年4 月
    1 日生、國民身分證統一編號：Z000000000號）係聲請人乙○○之弟弟、關係人丁○○之叔叔，前經本院以94年度禁字第47
    號裁定宣告為禁治產人（即受監護宣告之人），並選定其長
    兄鄭ＯＯ為其監護人。惟鄭ＯＯ已於111 年7 月17日死亡，為利
    日後代為處理事務，為此依法請求另行選定聲請人為相對人
    之監護人，並指定關係人為會同開具財產清冊之人等語。
二、受監護宣告之人應置監護人；成年人之監護，除本節有規定
    者外，準用關於未成年人監護之規定；監護人有下列情形之
    一，且受監護人無第1094條第1 項之監護人者，法院得依受
    監護人、第1094條第3 項聲請權人之聲請或依職權，另行選
    定適當之監護人：㈠死亡。㈡經法院許可辭任。㈢有第1096條
    各款情形之一；未能依第1 項之順序定其監護人時，法院得
    依未成年子女、四親等內之親屬、檢察官、主管機關或其他
    利害關係人之聲請，為未成年子女之最佳利益，就其三親等
    旁系血親尊親屬、主管機關、社會福利機構或其他適當之人
    選定為監護人，並得指定監護之方法；法院為監護之宣告時
    ，應依職權就配偶、四親等內之親屬、最近一年有同居事實
    之其他親屬、主管機關、社會福利機構或其他適當之人選定
    一人或數人為監護人，並同時指定會同開具財產清冊之人，
    民法第1110條、第1113條、第1106條第1 項、第1094條第3 
    項、第1111條第1 項分別定有明文。依據上述規定可知，當
    受監護宣告人之監護人死亡時，法院即得依聲請另行選定適
    當之人擔任監護人，此先行說明。
三、經本院調查結果，聲請人主張的前述事實，已有提出親屬系
    統表、除戶謄本、戶籍謄本、本院94年度禁字第47號民事裁
    定與親屬會議會議紀錄及確定證明書等件可供證明，並有戶
    役政資訊網站個人資料查詢結果附卷可以補充證明，本院也
    主動調取前述宣告禁治產事件聲請卷宗，經過調查核對卷內
    資料，確認為事實，自然可以相信聲請人前述主張為真實。
    本院審酌原監護人鄭ＯＯ已於111 年7 月17日死亡，另相對人
    未婚、無子女，又其父親丙○、母親戊○○、二哥鄭ＯＯ均已死
    亡，而相對人尚有其他兄弟姊妹即鄭清ＯＯ、鄭ＯＯ、鄭ＯＯ、李
    鄭ＯＯ、聲請人乙○○之最近親屬，有前述戶籍資料及親屬系統
    表在卷可以佐證。而聲請人乙○○為受監護宣告人甲○○的二姊
    ，雖未與受監護宣告人同住，但與受監護宣告人均住在雲林
    縣斗六市，並有意願擔任甲○○的監護人，且受監護宣告人之
    最近親屬鄭清ＯＯ、鄭ＯＯ、鄭ＯＯ、李鄭ＯＯ等人以及關係人丁○○
    也都同意由聲請人乙○○擔任受監護宣告人甲○○之監護人，有
    同意書2 份附卷可以查證，所以由聲請人乙○○擔任監護人，
    符合受監護宣告人甲○○之最佳利益，本院因此選定聲請人乙○○為受監護宣告人甲○○之監護人。本院另外考量關係人丁○○
    係原監護人鄭ＯＯ之女，也是受監護宣告人甲○○之姪女，並有
    意願擔任本件會同開具財產清冊之人，而且，受監護宣告人
    之最近親屬鄭清ＯＯ、鄭ＯＯ、鄭ＯＯ、李鄭ＯＯ以及聲請人乙○○也
    同意由關係人丁○○擔任本件會同開具財產清冊之人，有前述
    同意書在卷可以佐證，又經本院調查卷內資料也沒有發現任
    何不適任之情事，因此一併指定關係人丁○○擔任本件會同開
    具財產清冊之人。
四、最後，依據民法第1113條準用同法第1099條、第1109條之規
    定，監護開始時，監護人對於受監護人之財產，應依規定會
    同法院指定會同開具財產清冊之人，於2 個月內開具財產清
    冊，並陳報法院；監護人於執行監護職務時，因故意或過失
    ，致生損害於受監護人者，應負賠償之責。所以監護人應於
    本件裁定確定後與會同開具財產清冊之人，在2 個月內開具
    財產清冊，並陳報法院，在此一併說明。
五、依家事事件法第164 條第2 項，裁定如主文。
中　　華　　民　　國　　111 　年　　10　　月　　21　　日
                    家事法庭    法  官  潘雅惠
以上正本係照原本作成。
如不服本裁定應於送達後10日內向本院提出抗告狀，並繳納抗告
費新臺幣1,000 元。
中　　華　　民　　國　　111 　年　　10　　月　　21　　日
                                書記官　鄭伊純